臺灣高等法院刑事裁定
108年度聲字第3915號
聲  請  人  王韋力  




上列聲請人因聲請核發監聽譯文案件，本院裁定如下：
    主  文
聲請駁回。
    理  由
一、聲請意旨略以：聲請人王韋力因訴訟需要本院103年度上訴
    字第38號監聽譯文，請准由聲請人負擔費用核發等語。
二、按法院因受理刑事訴訟案件，於職權範圍內作成或取得之各
    種存在於文書、磁碟等媒介內之訊息，屬政府資訊公開法所
    指之政府資訊，依同法第2條、第5條規定，除法律另有規定
    者，依其規定外，其公開方式包括依該法主動公開或應人民
    申請提供之。再各機關依照管理程序，歸檔管理之文字或非
    文字資料及其附件，檔案法第17條亦明定其申請閱覽、抄錄
    或複製檔案，應以書面敘明理由為之，各機關非有法律依據
    不得拒絕。是就確定刑事案件卷證資訊之公開，除其他法律
    另有規定外，應適用檔案法及政府資訊公開法規定，向檔案
    管理機關或政府資訊持有機關申請辦理。
三、次按刑事訴訟法第33條第1項規定「辯護人於審判中得檢閱
    卷宗及證物並得抄錄、重製或攝影」，被告或自訴人之代理
    人依同法第38條亦有前開規定之適用。另基於被告訴訟基本
    權之保障，刑事訴訟法第33條第2項就訴訟程序進行中之訴
    訟卷宗、證物等檢閱、抄錄、攝影，規定「被告於審判中得
    預納費用請求付與卷宗及證物之影本。但卷宗及證物之內容
    與被告被訴事實無關或足以妨害另案之偵查，或涉及當事人
    或第三人之隱私或業務秘密者，法院得限制之」；司法院10
    8年12月9日司法院院台廳刑一字第1080033133號函發布之「
    法院辦理刑事被告聲請付與卷宗證物影本及檢閱卷宗證物作
    業要點」亦明定「為利法院辦理被告於審判中聲請付與卷宗
    及證物（以下簡稱卷證）影本及檢閱卷證，特訂定本要點。
    」，准許被告親自檢閱卷證。以上固為政府資訊公開法或檔
    案法就刑事案件卷證資訊公開之特別規定，惟均屬「審判中
    」聲請付與卷宗及證物之檢閱卷證權，此觀其規定用語及保
    障被告訴訟基本權之立法意旨甚明。至於法院組織法第90條
    之1第1項前段，就法庭錄音、錄影部分，另規定當事人及依
    法得聲請閱覽卷宗之人因主張或維護其法律上之利益，得繳
    納費用聲請法院許可交付法庭錄音或錄影內容；惟為使訴訟
    資源合理有效運用，避免訴訟資料長期處於不確定而影響裁
    判安定性，亦明定聲請權人於開庭翌日起至裁判確定後6個
    月內為之；並就經法院判處死刑、無期徒刑或十年以上有期
    徒刑之案件，認有延長聲請期限以求慎重之必要，而於同項
    但書明定此類案件得於裁判確定後2年內聲請。
四、查本院103年度上訴字第38號刑事案件，業於103年4月8日判
    決確定，同年4月21日經臺灣新北地檢署執行結案，有聲請
    人之前案紀錄可憑，足認該訴訟關係業已消滅，聲請人既非
    該案審判中之被告，聲請內容亦未涉法庭錄音、錄影，聲請
    時間更逾裁判確定後2年，自無上開刑事訴訟卷證閱覽之特
    別規定適用，而應依檔案法或政府資訊公開法規定，向檔案
    管理機關或政府資訊持有機關申請辦理。再上開案件業經確
    定並送執行，本院已非該案卷宗管理、持有之人，聲請人向
    本院申請閱覽、抄錄、複製卷內監聽譯文，自有未合，應予
    駁回。
據上論斷，依刑事訴訟法第220條規定，裁定如主文。
中    華    民    國   108    年    12    月    30   日
                  刑事第六庭    審判長法　官    劉方慈
                                      法　官    林家賢
                                      法　官    朱嘉川
以上正本證明與原本無異。
如不服本裁定，應於收受送達後五日內向本院提出抗告狀。
                                      書記官    陳韻如
中    華    民    國   108    年    12    月    30   日